【裁判字號】    99,財管,31
【裁判日期】    991007
【裁判案由】    選任財產管理人
【裁判全文】
臺灣雲林地方法院民事裁定              99年度財管字第31號
聲  請  人  財政部臺灣省中區國稅局虎尾稽徵所
法定代理人  乙○○
上列聲請人聲請為被繼承人甲○○即王金泉選定遺產管理人事件
，本院裁定如下：
    主  文
聲請駁回。
程序費用新臺幣壹仟元由聲請人負擔。
    理  由
一、本件聲請意旨略以：被繼承人甲○○即王金泉（男、民國○○
    年○○月○○日生，國民身分證統一編號：Ｚ000000000號，生前
    最後住所：雲林縣褒忠鄉○○村○○路86巷11號）於97年07
    月18日死亡，其各順序繼承人均已拋棄繼承，聲請人為補徵
    被繼承人滯欠之稅捐，以為稽徵業務之需，爰依稅捐稽徵法
    第14條、遺產及贈與稅法第6 條第2 項之規定，請求鈞院指
    定財政部國有財產局臺灣中區辦事處雲林分處為被繼承人甲
    ○○即王金泉之遺產管理人等語。
二、按繼承開始時，繼承人之有無不明者，由親屬會議於一個月
    內選定遺產管理人，並將繼承開始及選定遺產管理人之事由
    ，向法院報明。親屬會議依前條規定為報明後，法院應依公
    示催告程序，定六個月以上之期限，公告繼承人，命其於期
    限內承認繼承；無親屬會議或親屬會議未於前條所定期限內
    選定財產管理人者，利害關係人或檢察官，得聲請法院選任
    遺產管理人，並由法院依前項規定為公示催告，民法第1177
    條、第1178條分別定有明文。觀諸前開規定，必無人繼承，
    且無遺產管理人時，利害關係人始有聲請法院為被繼承人選
    任遺產管理人之必要，先予敘明。
三、經查，聲請人主張之上開事實，固據其提出被繼承人死亡除
    戶戶籍資料、死亡通報書、財政部臺灣省中區國稅局年度營
    利事業所得稅未申報核定通知書、財政部臺灣省中區國稅局
    97 年 度營利事業所得稅核定稅額繳款書、財政部臺灣省中
    區國稅局97年度營利事業所得稅暫繳稅額核定通知書、財政
    部臺灣省中區國稅局虎尾稽徵所97年度營利事業所得稅核定
    暫繳稅額繳款書、遺產稅課稅資料參考清單、被繼承人之配
    偶暨親屬戶籍資料、本院97年度繼字第882 、986 號拋棄繼
    承准予備查函文等相關文件為憑。惟查，被繼承人甲○○即
    王金泉之另一債權人京城商業銀行股份有限公司前已向本院
    聲請指定遺產管理人，並經本院以97年度財管字第51號民事
    裁定選任王金長為被繼承人甲○○即王金泉之遺產管理人確
    定在案等情，業經本院依職權調取上開裁定1 份附卷可參。
    是以，被繼承人甲○○即王金泉之遺產管理人業經本院選任
    ，自無再重複選任必要。故本件聲請，為無理由，應予駁回
    。
四、依非訟事件法第21條第1 項，裁定如主文。
中    華    民    國    99    年    10    月    7     日
                    家事法庭  法  官    潘雅惠
以上正本係照原本作成。
如對本裁定抗告須於裁定送達後10日內向本院提出抗告狀，並應
繳納抗告費新臺幣1,000元。
中    華    民    國    99    年    10    月    7     日
                              書記官    陳美華

司法院資訊處製作；財團法人民間司法改革基金會備份。
